【裁判字號】    91,上訴,1363
【裁判日期】    920116
【裁判案由】    偽造文書
【裁判全文】
臺灣高等法院臺南分院刑事判決            九十一年度上訴字第一三六三號   Ｃ
      上  訴  人
      即  被  告  甲  ○  ○
右上訴人因偽造文書案件，不服臺灣嘉義地方法院九十一年度訴字第一０八號中華民
國九十一年十月二十三日第一審判決（起訴案號：臺灣嘉義地方法院檢察署九十一年
度偵字第六九七號），提起上訴，本院判決如左：
      主      文
上訴駁回。
      事      實
一、甲○○於民國（下同）八十五年間因強盜罪，經最高法院判處有期徒刑三年三月
    確定，於八十九年三月十三日交付保護管束期滿，以已執行論。猶不知悔改，復
    於九十年三月二日上午八時六分許，駕駛車牌號碼ＴＫＱ─九八七號輕型機車，
    行經嘉義市○○路與忠孝路口，因違規無照駕駛及酒後駕車，遭交通警察取締，
    詎甲○○為脫免被開告發單處罰，竟冒用渠友人乙○○名義，接續在嘉義市警察
    局嘉市警交字第Ｌ00000000號舉發違反道路交通管理事件通知單之被通
    知人收執聯中簽名欄及在編號為○一五六一一Ｄ號之酒測結果單，偽造「乙○○
    」簽名、指印各一枚，以示乙○○業已收受該告發通知單及接受酒測無誤，再交
    還交通警員黃煌收執，足以生損害於乙○○及交通管理機關對交通管理之正確
    性，嗣因乙○○收到罰單後提出告訴，始知上情。
二、案經嘉義市警察局第一分局報告臺灣嘉義地方法院檢察署檢察官偵查起訴。
      理      由
一、上訴人即被告甲○○經合法傳喚，無正當理由不到庭，惟右揭犯罪事實，已據其
    在警訊、偵查及原審審理時坦承不諱（詳警卷第一頁至第三頁、偵查卷第十五頁
    、原審卷第五十八頁至第六十頁），核與被害人乙○○指訴情節相符，並有上開
    酒測結果單及舉發違反道路交通管理事件通知單之被通知人收執聯影本乙紙在卷
    可證，被告自白與事相符，罪證明確，犯行堪以認定。
二、查被告偽造「乙○○」署押，即係表示收到該通知單通知聯及接受酒測之意思，
    其復以行使之意思交回警員處理，顯然於該文書內容有所主張，自足以生損害於
    乙○○及交通管理機關對交通管理之正確性，核其所為，係犯刑法第二百十六條
    、第二百十條行使偽造私文書罪。其偽造署押係偽造私文書之階段行為，偽造後
    復持以行使，其偽造私文書之低度行為經行使偽造私文書之高度行為所吸收，均
    不另論罪。被告雖先後於酒測結果單上，及在警員所填寫之舉發違反道路交通管
    理事件通知單移送聯收受通知聯者簽章欄內偽造「乙○○」署押，偽造私文書並
    加以行使，其於同一時間，同一地點之先後各舉動，在時間及空間上均具有密切
    之關連性，且係侵害同一法益，無非係欲達同一逃避交通罰責目的之接續動作，
    在主觀上顯係基於一貫之犯意，核屬接續犯之性質。又查被告曾因強盜罪，經最
    高法院以八十五年台上字第五八六三號判處有期徒刑三年三月確定，於八十九年
    三月十三日交付保護管束期滿，以已執行論，有臺灣嘉義地方法院檢察署刑案資
    料查註紀錄表及臺灣高等法院被告全國前案紀錄表在卷可稽，應依累犯規定加重
    其刑。又嘉義市警察局嘉市警交字第Ｌ00000000號舉發違反道路交通管
    理事件通知單及編號為○一五六一一Ｄ號酒測結果單上偽造之「乙○○」署押，
    均應依刑法第二百十九條規定，沒收之。
三、原審審理結果，認被告罪證明確，適用刑法第二百十六條、第二百十條、第二百
    十九條、第四十七條、第四十一條第一項前段，罰金罰鍰提高標準條例第二條，
    並審酌被告之犯罪動機、目的為逃避交通罰責、與被害人乙○○平日之關係，犯
    罪之手段、造成乙○○名譽之損害，並影響警察機關對於交通稽查之正確性及犯
    罪後坦承一切、應已知悔悟等一切情狀，量處有期徒刑陸月，並諭知易科罰金以
    參佰折算元壹日，認事用法俱無不合，量刑亦稱妥適，被告上訴意旨未具理由，
    空言指摘原判決不當，並無可取，為無理由，應予駁回。
四、被告經合法傳喚，無正當理由不到庭，不待其陳述逕行判決。
據上論結，應依刑事訴訟法第三百六十八條、第三百七十一條，判決如主文。
本案經檢察官蘇南桓到庭執行職務。
中    華    民    國      九十二      年      一      月      十六      日
                                  臺灣高等法院臺南分院刑事第六庭
                                      審判長法官  楊    明    章
                                            法官  高    明    發
                                            法官  戴    勝    利
右正本證明與原本無異。
如不服本判決，應於判決送達後十日內向本院提出上訴狀，其未敘述理由者並應於提
出上訴狀後十日內向本院補提理由書（應附繕本)。
                                      法院書記官  吳    銘    添
中    華    民    國      九十二      年      一      月      十七      日
附錄法條：
刑法第二百一十六條：行使第二百十條至第二百十五條之文書者，依偽造、變造文書
                    或登載不實事項或使登載不實事項之規定處斷。
刑法第二百一十條：偽造、變造私文書，足以生損害於公眾或他人者，處五年以下有
                  期徒刑。


司法院資訊處製作；財團法人民間司法改革基金會備份。
